【裁判字號】    96,易,6277
【裁判日期】    970214
【裁判案由】    違反電子遊戲場業管理條例等
【裁判全文】
臺灣臺中地方法院刑事判決              96年度易字第6277號
公  訴  人  臺灣臺中地方法院檢察署檢察官
被      告  甲○○
            丙○○
上列被告等因違反電子遊戲場業管理條例等案件，經檢察官提起
公訴（96年度偵字第23889號），本院判決如下：
    主    文
甲○○共同違反未依電子遊戲場業管理條例規定辦理營利事業登
記，不得經營電子遊戲場業之規定，而經營電子遊戲場業，處有
期徒刑肆月，如易科罰金，以新臺幣壹仟元折算壹日。扣案之電
子遊戲機「金樸克廣場」壹台、「獵殺販賣機彈珠台」貳台、「
水果配對」貳台、「跑馬兩人座」壹台、「王豹小瑪莉」貳台（
以上機具共含IC板拾貳個）及暗門遙控器壹個、開洗分記錄單壹
張，均沒收。
丙○○共同違反未依電子遊戲場業管理條例規定辦理營利事業登
記，不得經營電子遊戲場業之規定，而經營電子遊戲場業，處拘
役伍拾日，如易科罰金，以新臺幣壹仟元折算壹日。扣案之電子
遊戲機「金樸克廣場」壹台、「獵殺販賣機彈珠台」貳台、「水
果配對」貳台、「跑馬兩人座」壹台、「王豹小瑪莉」貳台（以
上機具共含IC板拾貳個）及暗門遙控器壹個、開洗分記錄單壹張
，均沒收。
    犯罪事實
一、甲○○自民國九十六年九月間某日起，在臺中縣大肚鄉○○
    路○段一七九號經營「臺灣巨蛋超商」，並以月薪新臺幣（
    下同）一萬八千元之代價，僱用丙○○為店員，其二人明知
    未依電子遊戲場業管理條例之規定辦理營利事業登記者，不
    得經營電子遊戲場業，竟自九十六年九月間某日起，共同基
    於經營電子遊戲場業及在公眾得出入場所賭博之犯意聯絡，
    由甲○○提供其所有之賭博性電子遊戲機「金樸克廣場」一
    台、「獵殺販賣機彈珠台」二台、「水果配對」二台、「跑
    馬兩人座」一台、「王豹小瑪莉」二台，擺放在上開「臺灣
    巨蛋超商」之二樓內，而共同經營電子遊戲場業，並共同利
    用上開電子遊戲機，與不特定人賭博財物，其方式為賭客至
    超商內給予丙○○現金，表明欲把玩賭博性電玩，由丙○○
    以甲○○所有之暗門遙控器開啟超商一樓通往二樓之暗門，
    與賭客同至二樓，將賭客選擇把玩之機台自二樓房間推出至
    樓梯旁平台，接上電源，以一比一之比例開分後，由賭客把
    玩，賭客不玩時，可依機台所顯示結餘之分數依原比例向丙
    ○○兌換現金。嗣於九十六年九月二十二日晚上九時五十分
    許，適有賭客林正淮在上開「臺灣巨蛋超商」二樓賭玩「金
    樸克廣場」時，為警持搜索票搜索而查獲，並扣得當場賭博
    之機具「金樸克廣場」一台、「獵殺販賣機彈珠台」二台、
    「水果配對」二台、「跑馬兩人座」一台、「王豹小瑪莉」
    二台，及扣得甲○○所有供與丙○○共同犯罪所用之暗門遙
    控器一個、開洗分記錄單一張。
二、案經臺中縣警察局烏日分局報請臺灣臺中地方法院檢察署檢
    察官偵查起訴。
    理    由
一、訊據被告甲○○、丙○○對於上開犯罪事實坦承不諱，核與
    證人林正淮於警詢及偵查中證述之情節相符，並有現場照片
    十二張、現場簡圖一份、搜索票影本一份、搜索扣押筆錄及
    扣押物品目錄表各一份附於警卷可稽，復有扣案之「金樸克
    廣場」一台、「獵殺販賣機彈珠台」二台、「水果配對」二
    台、「跑馬兩人座」一台、「王豹小瑪莉」二台、暗門遙控
    器一個、開洗分記錄單一張可資佐證。被告二人之自白核與
    事實相符，事證明確，其等之犯行均堪認定。
二、核被告甲○○、丙○○所為，均係違反電子遊戲場業管理條
    例第十五條之規定，而犯同條例第二十二條之罪，另並均犯
    刑法第二百六十六條第一項前段之在公眾得出入之場所賭博
    財物罪（被告丙○○所為亦該當電子遊戲場業管理條例第二
    十二條之罪，此部分業經公訴檢察官當庭更正如上）。被告
    二人間有犯意聯絡及行為分擔，均為共同正犯。被告二人以
    一行為而觸犯上開二罪名，為想像競合犯，應依刑法第五十
    五條前段之規定從一重之電子遊戲場業管理條例第二十二條
    之罪處斷。爰審酌被告二人犯罪之動機、目的、手段、被告
    甲○○於犯罪所居之地位與分工係屬主要，被告丙○○係受
    僱者，於犯罪所居之地位與分工係屬次要、被告甲○○曾於
    九十年間有二次違反電子遊戲場業管理條例之案件，經臺灣
    雲林地方法院分別判處拘役三十日、有期徒刑二月確定，並
    均執行完畢（未構成累犯），有臺灣高等法院被告前案紀錄
    表在卷可稽，卻又再犯本案，足見其未因前案之執行而心生
    警惕、及其二人於本院審理時坦承犯行，態度良好等一切情
    狀，分別量處如主文所示之刑，並均諭知易科罰金之折算標
    準。扣案之「金樸克廣場」一台、「獵殺販賣機彈珠台」二
    台、「水果配對」二台、「跑馬兩人座」一台、「王豹小瑪
    莉」二台（以上機具共含IC板十二個），係當場查獲之賭博
    器具，均應依刑法第二百六十六條第二項之規定宣告沒收（
    最高法院七十九年度第三次刑事庭會議決議意旨參照）；另
    扣案之暗門遙控器一個、開洗分記錄單一張，係被告甲○○
    所有供與丙○○共同犯罪所用之物，此據被告甲○○於本院
    審理時供述明確，應依刑法第三十八條第一項第二款之規定
    諭知沒收。
三、公訴意旨另以：被告甲○○、丙○○另基於意圖營利聚眾賭
    博及供給賭博場所之犯意聯絡，於上開時間、地點，供給賭
    博場所，及聚集不特定之人在該處所以電子遊戲機對賭，因
    認被告二人另涉有刑法第二百六十八條之意圖營利聚眾賭博
    及意圖營利供給賭博場所罪嫌 (此部分業經公訴檢察官當庭
    追加)云云。惟按刑法第二百六十六條第一項所處罰者，為
    賭博行為；同法第二百六十八條所處罰者，為供給賭博場所
    或聚賭博行為。而刑法第二百六十六條第一項係從自己賭博
    行為獲得利益；同法第二百六十八條係從供給賭博場所或聚
    眾賭博行為獲取利益，並非自賭博行為獲利。因此不能以賭
    博之人，提供賭具或賭博場所，有贏錢之意圖，且有較大之
    獲利機會，即認該賭博之人之行為該當刑法第二百六十八條
    之犯罪。另在店家擺設電動賭博機具供人投幣賭博，縱依該
    機器之設計結構，店家之勝率較高，惟其輸贏之或然率仍屬
    不確定，其性質係以該機器代替自己，與人在公眾得出入之
    場所賭博，與意圖營利供給賭博場所或聚眾賭博，係由他人
    賭博不同；且擺設電動賭博機具供人賭博，店家仍係憑偶然
    之事實以決定財物之得喪，並無何從中抽取金錢圖利之情形
    ，與刑法第二百六十八條意圖營利之要件尚屬有間。故被告
    二人之所為，尚不構成刑法第二百六十八條之罪，此部分原
    應為無罪判決之諭知，惟公訴人以此部分與被告二人所犯前
    開有罪部分有想像競合犯之裁判上一罪關係，在審判上不可
    分，爰不另為無罪之判決。
據上論斷，應依刑事訴訟法第二百九十九條第一項前段，電子遊
戲場業管理條例第二十二條，刑法第十一條前段、第二十八條、
第二百六十六條第一項前段、第二項、第五十五條前段、第四十
一條第一項前段、第三十八條第一項第二款，刑法施行法第一條
之一第一項，判決如主文。
本案經檢察官乙○○到庭執行職務。
中    華    民    國    97    年     2    月    14    日
                  刑事第八庭    法  官  簡源希
上為正本係照原本作成
如不服本判決，應於收受送達後10日內向本院提出上訴書狀（應
敘述具體理由並附繕本）。
上訴書狀如未敘述理由，應於上訴期間屆滿後20日內補提理由書
於本院。
                                書記官  黃雅青
中    華    民    國    97    年     2    月    14    日
附錄論罪科刑法條：
電子遊戲場業管理條例第15條
未依本條例規定辦理營利事業登記者，不得經營電子遊戲場業。
電子遊戲場業管理條例第22條
違反第十五條規定者，處行為人一年以下有期徒刑、拘役或科或
併科新台幣五十萬元以上二百五十萬元以下罰金。
刑法第266條
在公共場所或公眾得出入之場所賭博財物者，處一千元以下罰金
。但以供人暫時娛樂之物為賭者，不在此限。
當場賭博之器具與在賭檯或兌換籌碼處之財物，不問屬於犯人與
否，沒收之。


司法院資訊處製作；財團法人民間司法改革基金會備份。
